【裁判字號】    92,訴緝,112
【裁判日期】    920704
【裁判案由】    偽造文書等
【裁判全文】
臺灣板橋地方法院刑事判決                        九十二年度訴緝字第一一二號
    公  訴  人  臺灣板橋地方法院檢察署檢察官
    被      告  甲○○
右列被告因偽造文書等案件，經檢察官提起公訴（八十八年度偵字第一三八七三號）
，本院判決如左：
    主  文
本件免訴。
    理  由
一、公訴意旨略稱：被告甲○○前曾因違反麻醉藥品管理條例案件，經臺灣板橋地方
    法院於民國八十七年一月十二日以八十六年度易字第六三○九號判決判處有期徒
    刑四月，於八十八年二月十二日執行完畢，詎不知悔改，竟意圖為自己不法所有
    之概括犯意，於八十八年五月間，向真實姓名年籍不詳綽號「阿生」之成年男子
    ，以每張新台幣八千元之代價，購買持卡名義人為乙○○之偽造信用卡五張，並
    於不明時地連續偽造「Cheng」署押於上開偽造信用卡背面簽名欄，足生損害於
    乙○○；嗣分別於同年月三十日、及同年六月二日，連續至CORONA CLUB、台北
    縣板橋市○○○路一五八號新幹線ＫＴＶ，以提出其中發卡銀行為富邦商業銀行
    卡號：0000000000000000之偽造信用卡消費並偽簽「Cheng」
    之署押於一式三聯之信用卡帳單上「表明同意依據信用卡持卡人合約條件，一經
    使用信用卡或訂購貨物，均應按簽帳之全部金額，付款予發卡銀行」，而行使偽
    造之簽帳單，持之以簽帳消費，致使前開特約商店之職員陷於錯誤，而分別提供
    價值四萬八千一百二十元、五千四百元之服務，致生損害於乙○○及富邦商業銀
    行。嗣為警於同年月二日凌晨二時許在前開新幹線ＫＴＶ查獲。因認被告涉有刑
    法第二百十條偽造私文書罪嫌、第二百十六條之行使偽造私文書罪嫌、第三百三
    十九條第二項詐欺得利罪嫌等語。
二、按案件曾經判決確定者，應諭知免訴之判決，刑事訴訟法第三百零二條第一款定
    有明文。又訴訟上所謂一事不再理之原則，關於實質上一罪或裁判上一罪，亦均
    有其適用，最高法院六十年臺非字第七七號著有判例可資參照。
三、經查：
（一）被告曾因基於故買贓物、偽造信用卡準私文書、行使偽造信用卡準私文書、偽
      造署押、行使偽造之簽帳單私文書、詐欺取財之概括犯意，於八十七年底在台
      北市○○○路、敦化北路口「卡登公司」以新台幣（下同）二十萬元之代價向
      不詳姓名年籍之徐姓成年男子購買凸字製造機一台、刷卡機一台、燙金紙四捲
      、簽名條及數字印紙一本，並至五金行購買工具一批（含雕刻刀三支、螺絲起
      子三支、夾子一支、挫刀一支、銅質小鐵鎚一支、鑷子一支），且明知跳蚤雜
      誌廣告所刊登販售之信用卡均係來路不明之贓物，仍經由跳蚤雜誌廣告所刊登
      之電話陸續向不詳姓名、年籍之成年男子購入來路不明之信用卡及可使用之信
      用卡號碼等資料，再以上開工具偽造信用卡之卡號、有效期限及持卡人姓名，
      並於信用卡背面偽簽「高慶明」、「高寶成」、「陳榮明」、「ＣＨＥＮ」、
      「李樹美」、「ＣＩＬＧ」、「ＣＨＡＮＧ」、「賴志賢」、「ＣＩＮＧ」、
      「ＪＩＮＧ」、「楊逸楨」、「ＣＵＧ」、「ＣＨＥＮＧ」、「ＨＥＬＨＵＧ
      ＳＨＵＧ」等署押後供己使用，足以生損害於高慶明等人。復於八十八年一月
      間與林青山共同基於偽造信用卡準私文書之犯意聯絡，以壓字機為林青山偽造
      如附表一編號一至十二所示之十二張信用卡，足以生損害於中興銀行等發卡銀
      行，事後並向林青山收取十一萬元之偽造費用。甲○○復意圖為自己不法之所
      有，持如附表二所示之偽造信用卡於附表二所示之時間、地點，佯為信用卡之
      持有人，行使出示偽造之信用卡準私文書予特約商店之店員結帳，並在簽帳單
      私文書上以複寫方式一次偽造「高慶明」之署押一式三枚（第一聯客戶存查，
      第二聯中國信託商業銀行存查，第三聯特約商店自存），之後且將其中中國信
      託商業銀行存查聯及特約商店自存聯之簽帳單交予各該店員予以行使，使各該
      店員陷於錯誤而將如附表消費金額之商品交付甲○○，足以生損害於各特約商
      品、中國信託商業銀行、各發卡銀行及高慶明。嗣甲○○復與綽號「小何」之
      不詳姓名、年籍之成年男子共同基於不法所有之概括犯意聯絡，由「小何」提
      供財團法人聯合信用卡處理中心之空白簽帳單及特約商店紅娘花園廣場（設台
      北市○○路○段四０一巷三十六號之一）之商店代號，由甲○○以電話向銀行
      取得授權號碼後，於附表三所示之時間利用其偽造之信用卡刷卡，並在簽帳單
      私文書上以複寫方式一次偽簽「ＣＨＥＮ」、「李樹美」、「ＣＩＬＧ」、「
      ＣＨＡＮＧ」之署押一式三枚（第一聯客戶存查，第二聯聯合信用卡處理中心
      存查，第三聯紅娘花園廣場自存），再由「小何」持簽帳單向聯合信用卡處理
      中心請款詐取如附表三所示之款項（每筆均需再扣除聯合信用卡處理中心按消
      費金額百分之二點五計算收取之手續費），足以生損害於聯合信用卡處理中心
      與各真實之發卡銀行等犯罪事實，經臺灣士林地方法院於九十年二月十五日以
      八十九年度訴字第六六號、臺灣高等法院九十年七月十八日以九十年度上訴字
      第一五七二號、最高法院九十年九月二十七日九十年度台上字第六○一八號判
      處有期徒刑三年確定在案，有上該判決及臺灣高等法院被告全國前案紀錄表在
      卷可憑。
（二）本件被告行使偽造信用卡詐欺之犯行，經核與上揭判決確定之行使偽造信用卡
      詐欺等犯罪事實，(1)時間上本件為八十八年五月間；上開案件則犯罪時間自八
      十七年底至八十九年一月間，兩者時間相近。(2)犯罪形態、方法上，被告均涉
      有以偽造之信用卡盜刷購物詐欺。是兩案時間緊接，犯罪手法及犯罪構成要件
      相同，顯係基於概括犯意反覆為之，有裁判上一罪之連續犯、牽連犯關係。則
      揆諸前揭說明，本件被告所涉起訴書所載犯行，應為前案確定判決既判力效力
      所及之範圍，是本院爰不經言詞辯論，逕為免訴判決之諭知。
據上論斷，應依刑事訴訟法第三百零二條第一款、第三百零七條判決如主文。
中    華    民    國      九十二      年      七        月      四      日
                                      臺灣板橋地方法院刑事第一庭
                                          法  官  李君豪
右正本證明與原本無異
如不服本判決應於送達後十日內向本院提出上訴狀
                                          書記官  楊灥
中    華    民    國      九十二      年      七        月      四      日


司法院資訊處製作；財團法人民間司法改革基金會備份。
